---
title: "Taller 1"
output: html_notebook
---

#### Llamo a la librería:

```{r}
library(readxl)
```

#### Cargo el archivo:

```{r}
PelicanStores <- read_excel("C:\\Universidad\\2023-2\\Estadística General\\Taller 1\\PelicanStores.xlsx")
```

## Punto 1

#### Variable Categórica a escoger: *Metodo_de_Pago*

#### Frecuencia Absoluta de cada uno de los diferentes métodos de pago:

```{r}
FrecuenciaAbs_MetPago <- table(PelicanStores$Metodo_de_Pago)
print(FrecuenciaAbs_MetPago)
```

#### Tabla Resumen de Pelican Stores en base al Método de Pago:

```{r}
library(dplyr)
TablaResumen <- data.frame(
  Metodo_de_Pago = names(FrecuenciaAbs_MetPago),
  Frecuencia_Absoluta = as.vector(FrecuenciaAbs_MetPago),
  Frecuencia_Relativa = as.vector(FrecuenciaAbs_MetPago) / nrow(PelicanStores),
  Porcentaje = (as.vector(FrecuenciaAbs_MetPago) / nrow(PelicanStores)) * 100
)

print(TablaResumen)
```

#### Gráfico de Barras (Frecuencia Absoluta):

```{r}
barplot(TablaResumen$Frecuencia_Absoluta, names.arg = TablaResumen$Metodo_de_Pago, 
        xlab = "Método de Pago", ylab = "Número de Clientes", col = "green", las = 2)
```

#### Diagrama Tipo Pastel (Porcentaje):

```{r}
pie(TablaResumen$Porcentaje, labels = paste(TablaResumen$Metodo_de_Pago, "(", round(TablaResumen$Porcentaje,2), "%)"), 
    col = rainbow(length(TablaResumen$Metodo_de_Pago)))
```

## Punto 2

#### Variable Numérica a escoger: *Ventas_Netas*

#### Primero, hay que reordenar los datos en función de esa variable:

```{r}
PelicanStores_Reordenado <- PelicanStores %>%
  arrange(Ventas_Netas)

print(PelicanStores_Reordenado)
```

#### Encontrar el rango de esa variable:

```{r}
rango <- diff(range(PelicanStores_Reordenado$Ventas_Netas))
print(rango)
```

#### Encontrar el número de clases (intervalos):

```{r}
n <- nrow(PelicanStores_Reordenado)
clases <- ceiling(1 + log2(n))

print(clases)
```

#### Encontrar la amplitud de cada intervalo:

```{r}
a <- ceiling(rango / clases)

print(a)
```

#### Media

```{r}
media <- sum(PelicanStores_Reordenado$Ventas_Netas)/n
media2 <- mean(PelicanStores_Reordenado$Ventas_Netas)
print(media2)
```

#### Mediana

```{r}
mediana <- median(PelicanStores_Reordenado$Ventas_Netas)
print(mediana)
```

#### Moda

```{r}
library(modeest)
moda <- mfv(PelicanStores_Reordenado$Ventas_Netas)
print(moda)
```

#### Cuantiles

```{r}
quantile(PelicanStores_Reordenado$Ventas_Netas)
```

#### Percentil 14

```{r}
quantile(PelicanStores_Reordenado$Ventas_Netas, 0.14)
```

#### Deciles

```{r}
quantile(PelicanStores_Reordenado$Ventas_Netas, seq(0,1,by=0.1))
```

#### Rango

```{r}
range(PelicanStores_Reordenado$Ventas_Netas)
```

#### Rango Intercuartílico

```{r}
IQR(PelicanStores_Reordenado$Ventas_Netas)
```

#### Varianza

```{r}
var(PelicanStores_Reordenado$Ventas_Netas)
```

#### Desviación Estándar

```{r}
sd(PelicanStores_Reordenado$Ventas_Netas)
```
